【裁判字號】    91,上易,3058
【裁判日期】    920114
【裁判案由】    恐嚇等
【裁判全文】
臺灣高等法院刑事判決                          九十一年度上易字第三０五八號
    上  訴  人    臺灣臺北地方法院檢察署檢察官
    上  訴  人
    即  被  告    甲○○  男  .
    指定辯護人    本院公設辯護人周君穎
右上訴人因被告強制等案件，不服臺灣臺北地方法院九十一年度易字第六五二號，中
華民國九十一年十月九日第一審判決（起訴案號：臺灣臺北地方法院檢察署八十九年
度偵字第二四一七六號）提起上訴，本院判決如左：
    主      文
上訴駁回。
    事實及理由
一、本案經本院審理結果，認第一審以上訴人即被告甲○○前因妨害秩序罪，經臺灣
    臺北地方法院判處有期徒刑十月，並經本院判決上訴駁回確定，於民國（下同）
    八十八年十月六日執行完畢，猶不知悔悟，竟於五年內犯強制罪及連續恐嚇罪，
    酌情各判處有期徒刑五月、六月，應執行有期徒刑十月，並均依修正後刑法第四
    十一條第一項前段規定，諭知如易科罰金之折算標準為以三百元折算一日。經核
    其認事及用法均無違誤，量刑亦甚妥適，應予維持，並引用第一審判決書（如附
    件）記載之事實、證據及理由。
二、檢察官循告訴人乙○○之請求提起上訴意旨以：被告於九十一年九月二十六日庭
    訊後，仍繼續多次以電話騷擾告訴人，造成告訴人及家人心生不安，原判決准予
    易科罰金之刑罰過輕等語；被告提起上訴於本院調查時到庭辯稱其並未犯罪，指
    摘原判決不當，另被告於本院辯論終結後之九十二年一月八日具狀，以其發現告
    訴人乙○○授意友人出言恐嚇之錄音帶，聲請再開辯論。
三、經查：
（一）被告否認犯罪所辯各節，均已據原審法官依法斟酌，並詳載於第一審判決書，
      原審酌情對被告所量處之刑度，甚為允當。
（二）告訴人所指被告仍繼續騷擾告訴人一節，非但為被告所否認，已難認與論罪、
      科刑部分有連續犯之裁判上一罪關係；且告訴人到庭亦稱僅將被告電話騷擾之
      時間登載於記事簿，所指顯尚乏佐證。
（三）被告提出錄音帶，指訴告訴人授意友人對其恐嚇，與本件被告犯罪之成立無關
      ，自無再予調查之必要。
（四）綜上所述，檢察官及被告之上開上訴意旨訴均非有理由，應予駁回。
四、被告甲○○經合法傳喚，無正當理由不到庭，爰不待其陳述，逕行判決。
據上論斷，應依刑事訴訟法第三百七十一條、第三百七十三條、第三百六十八條，判
決如主文。
本案經檢察官曾忠己到庭執行職務
中    華    民    國      九十二      年      一      月      十四      日
                                臺灣高等法院刑事第六庭
                                    審判長法  官  陳  春  秋
                                          法  官  高  明  哲
                                          法  官  王  麗  莉
右正本證明與原本無異。
不得上訴。
                                          書記官  蘇  秋  
中    華    民    國      九十二      年       一     月      十四      日
附錄本案論罪科刑法條
刑法第三百零四條第一項：
以強暴、脅迫使人行無義務之事或妨害人行使權利者，處三年以下有期徒刑、拘役或
三百元以下罰金。
刑法第三百零五條：
以加害生命、身體、自由、名譽、財產之事，恐嚇他人致生危害於安全者，處二年以
下有期徒刑、拘役或三百元以下罰金。


司法院資訊處製作；財團法人民間司法改革基金會備份。
